# 请教陈版，提前退租的情况下，对使用权资产和租赁负债如何处理

提问人：cracksun 时间：2021-07-19 08:05:16
请教陈版：
公司之前租了一间商场里面的店面，适用了新租赁准则，确认了使用权资产和租赁负债，并已经折旧了一段时间，现在由于觉得那个店业绩不好，将其关闭提前退租了，请问一下使用权资产和租赁负债如何处理呀，分录应该是怎样的。
万分感谢！

回答人：chenyiwei
分别转销使用权资产及其累计折旧，以及剩余不需支付的租赁负债的账面价值，差额列入资产处置损益。